# 期末调汇

提问人：坚果墙 199310199310 时间：2020-12-29 08:05:10
外币核算的递延收益（积分产生的递延收益-未来可以抵扣商品的购买价）是属于外币货币性项目与外币非货币性项目

回答人：chenyiwei
由于该部分递延收益（新收入准则下为合同负债）最终的结算方式仍然是交付商品或服务，一般不允许提现，所以属于外币分货币性项目，期末无需进行汇兑损益调整，类似于此前对预收账款的定性。